Inventory of the Robert F. Wheeler Papers, 1898-1977
Hoover Institution Archives
- DZA Potsdam. Auftragsnummer 66/5/2558/1 (Reel 10)
  - Akten der Abt. VII. = 4 des Kgl. Polizei Prasidiums zu Berlin, betr. die internationale sd. Bewegung und Kongresse. excl. Frauen und Jugend. Vol.5, 1915-1918.; 82 frames.
    Note. This reel ends with a frame marking the start of a new Auftragsnummer: 67/9/2943. There is also a clearly recognizable splice in this reel, 68 frames before the end, i.e. counted back from the Auftragsnummer at the end of the reel.x Most likely Auftragsnummer 67/9/2943 marks the start of these 68 frames, and was spliced in by researcher to form a continuous body of information.
- (Feed in from right to left.) DZA Potsdam Auftragsnummer 66/5/2558. Anfang. This information marked on fixlm in blue marker (not a notation from the Archive or the Microfilmer). (Reel 11)
  - Akten der Abt. VII=4 des kgl. Polizeiprasidums zu Berlin, betr. die internationale sd. Bewegung und Kongresse. excl. Frauen und Jugend.vol. 5., (1915).; 75 frames.
  - Idem. Akten betr. den politischen Massenstreik u. den sd. Generalstreik. Vol. 3., 1914-1917.; 5 frames.
  - Idem. Akten betr. Norwegen., 1911-1918.; 6 frames.
  - Idem. Akten betr.Oesterreich. Vol. 4., 1916-1918.; 45 frames.
  - Idem. Akten betr. Provinz Pommern., 1911-1917.; 9 frames.
  - Idem. Akten betr. Rheinprovinz., 1916-1918.; 16 frames.
  - Idem. Akten betr. Russland. Vol. 2., 1914-1916.; 22 frames.
  - Idem. Akten betr. Konichreich Sachsen., 1917-1918.; 75 frames.
  - Idem. Akten betr. die Schweiz., 1913-1916.; 4 frames.
  - Idem. Akten betr. die Schweiz, Vol. 3., 1915-1918.; 5 frames.
  - Idem. Akten betr. die Provinz Schleswig-Holstein., 1911-1918.; 5 frames.
  - Idem. Akten betr. die internalonale Sozialistenkonferenz in Stockholm, 1917-1918.; 57 frames.
  - Idem. Sozialistenkonferenz in Stockholm, 1917-1918.; 32 frames.
  - Idem. Akten betr. die sd Bewegung im Reichstagswahlkreis Teltow-Beeskow-Storkow-Charlottenburg. Vol. 1., 1911-1915.; 11 frames.
  - Idem. Akten betr. Rtag Wahlkreis Teltow etc. Vol. 3., 1916-1918.; 13 frames.
  - Idem. Akten betr. die Thuringischen Kleinstaaten., 1911-1918.; 1 frame.
  - Idem. Akten betr. Flugblatter u. Schriften., 1911-1917.; 6 frames.
  - Idem. Akten betr. den Linksstehend. Vol. 4., 1915-1918.; 26 frames.
  - Idem. Akten betr. Furst Lichnowsky..., (1918).; 11 frames.
  - Idem. Akten betr. Radek (Sobelshohn) Karl, Schriftsteller., 1912-1918.; 17 frames.
  - Acta spec. betr. die polizeilichen Masshahmen bei Arbeitereinstellungen. Regierung zu Potsdam., 1905-1918.; 11 frames.
  - Sonderakten betr. politische u. wirtschaftliche... Ordnungs und Sittenpolizei. (about communist activities), 1921-1924.; 13 frames.
  - Regierungsprasidium in Potsdam. Sonderakten betr. Massregeln gegen anarchistische Bestrebungen sowie Umsturz im allgemeinen. Kappputsch., 1920-1922.; 38 frames.
  - Acta der Regierung zu Frankfurt a. O. betr. die... gegen die Sozialdemokratie., April 1910-1918.; 6 frames.
  - Acta betr. die Uberwachung der anarchistischen Bewegung. (Poliz Frankfurt a. O.)., 1898-1924. (1919-1920).; 18 frames.
  - Landratsamt des Kreises Lebus zu Seelow. Wahlen zur Verfassungs-gebenden Nationalversammlung., 1918-1922.; 1 frame.
  - Akten des Landratsamts Schwering a. O. betr. Wahlen zum Pr. Landtag, Provinziallandtag und tag., 1921.; 12 frames.
  - Landrat des Kreises Spremberg (Lausitz) Allgemeine Akten betr. allgemeinen deutschen Wahlen zur Nationalversammlung 1918. und zum Rtag 1920, 1924., 1918-1927.; 6 frames.
  - Landratsamtes zu Cottbus, Akten des. betr. die Landtagswahl am, 20. 2. 1921.; 5 frames.
  - Landrat Kreis Spremberg. Akten betr. Wahlen zur verfassungsgebenden preussischen Landesversammlung und zum pr. Landtage 1921, 1924., 1918-1925.; 4 frames.
    Ls
  - Landratsamt des Kreises Lebus zu Seelow. -etr. Sicherheitspolizei, 1920-1922.; 6 frames. to end.
  - Auftragsnummer 66/6/2558/2. Splice/taping. Auftragsnummer 66/5/2558/3
  - Strafsache gegen Sklavz. Hauptbd. 3. Rep. 12 B Berlin I., 1919.; 31 frames.
  - Brandenburgischer Provinziallandtag. Akten betr. Wahl der Abgeordoeten zum Proviallandtage., 1918-.933.; 26 frames.
  - Idem. Akten betr. Fraktions-Angelegenheiten., 1921-1933.; 10 frames.
  - Kreis-Ausschuss des Kreises Ost-Prignitz. Spezialakten betr. Kreistags, 1921. 9 frames. Ende of 66/5/2558.
  - Splice/taping. Auftragsnummer 66/6/2558 Ende. What follows is the end of a series of filmed documents, i.e. next frame is the last in a series. 122 frames. Part of Akten des Abt. VII=4 des Kgl. Polizeiprasidums zu Berlin, Betr. die internationale sd. Bewegung und Kongresse. Vol. 3., 1914-1915.
  - 66/6/2558/4. Splicing. 5 frames. with following info. at the end. 67/5/2881. Akten betr. der Abt. VII=4 des kgl. Polizeiprasidiums zu Berlin. betr. die internationale sd Bewegung und Kongresse, excl. Frauen und Jugend. Bd. 5., (2.9.1916-5.9/1916).
    End of reel.
- DZA Merseburg. (Reel 12)
  - Ministerim des Innern Geheime Registratur V. Vol. 1. Acta betr. Volksausschreitungen aus Anlass derLebens-mittelteuerung., 13.10.1915-9.12.1915.; 17 frames.
  - Akte des Ministeriums des Innern Landesgrenzpolizei-Osten. Personalnachrichten. Bd. 1. (DZA Rep. 77 Tit. 1809), 21.10.21-14.2.24.; 177 frames.
  - Idem. Nachrichtenblatter. Bd. 1. (DZA Rep. 77 Tit. 1809, Nr. 2.), 28.11.21-21.6.22.; 13 frames.
  - Pr. Min d. Innern. Landesgrenzpolizei-Osten. Inland u. Ausland Nachrichten. Bd. 1. (DZA Rep. 77 Titel 1809, Nr. 3.), 18.7.21-17.1.23; 13 frames.
  - Idem. Ermittelungen uber Kommunistische Gewaltaktion in Deutschland. Bd. 1, (DZA Rep. 77 Tit. 1812. Nr. 23.), vom 7.2.22 bis 6.9.22.; 2 frames to end of reel.
- DZA Merseburg. (Reel 13)
  - Ministerium fur Handel u. Gewerbe. Akten betr. Betriebsrategestz. Bd. 2., Vom 10.2.1920-20.8.1920.; 15 frames.
  - Idem. Bd. 4., 1.5. 1921-28.2.1923.; 9 frames.
  - Idem. Bd. 3. (Spezialfalle)., 21.8.20-30.9.21.; 8 frames
    (letter by AFA bund)
  - Idem. Bd. 5. (Publication entitled Konferez des Reichsbeirats der Betriebsrate der Metalindustrie 68 frames) (Followed by publication Aus dem Tagebuch eines Betriebs (1925) rats. Deutscher Textilarbeiter Verband. 94 frames.) (Followed by Der Freie Angestellte. Zeitschrift des Zentralverbandes der Angestellten Berlin. of 16.12.27. 1927 4 frames., 1.3.1923-Oct. 1928.
  - Idem. Akten betr, den Betriebsrate-Gesetz. Bd. 6., Oct. 1928- 1934.; 53 frames.
  - Idem. (Spezialfalle) Bd. 6., 1.1.1924-3.12.1932.; 49 frames.
  - Splice/taping.
  - Ministerium fur Handel und Gewerbe. Akten betr. die Massregeln gegen die Ausschreitungen der SD. Bd. 9., 26.6.1914--1919.; 13 frames.
  - Idem. Akten betr. Nachrichtendienst der Technischen Nothilfe., Marz 1924- September 1924.; 3 frames.
  - Idem. Akten betr. den politischen Massenstreik (Generalstreik), 19.6.1914-23.3.1928.; 2 frames.
  - Idem. Akten betr. die Volks-, Gewerbe- u. dgl. Zahlungen. Bd. 6., 1917- 1931.; 102 frames.
  - Idem. Akten betr. die Statisktik uber gewerbliche Arbeitseinstellungen., 15.2.1902- 26.11.23.; 43 frames.
  - Idem. Akten betr. die Arbeiterberufsvereine (Gewerkschaften)., Oct. 1923-Juni 1926.; 10 frames.
  - Idem. Akten betr. die Arbeiter-Berufsvereine, inlandische. Generalia., Nov. 1898-August 1923.; 3 frames.
  - Pr. Min. des Innern. Abt. II. Inhalt. Opposition der KPD in den Gewerkschaften und Genossenschaften und die Betriebs rate Bewegung. Bd. 3. (DZA: Rep. 77. Tit. 4043 Nr. 235. Bd. 3.), von 1.7. 1931 bis 31.10.1931; 12 frames.
  - Ministerium des Innern. Geh. Reg. IId Bd. 1. Kriegsakten betr. die Unruhen aus Anlass der Volksernahrung wahrend des Krieges (also Arbeitseinstellungen., 1914/ 19.12.1916-31.5.1917.; 38 frames to end of reel.
- Institut fur Marxismus Leninismus beim SED. Filmed Auftragserledigung 9629 C3., 19.7.1966. (Reel 14)
  - Vorlagen: Mitteilungsblatt, Jg. 1920; 1 Map
  - Das Forum, Jg. 1920; 1 Buch
  - Leipziger Volkszeitung, jg. 1914-1917.; 6 Bde.
  - Mansfelder Volkszeitung, Jg. 1919/1920.; 1 Bd.
  - s. Einlagen.
  - Start:
    - M ansfelder Volkszeitung., 16.10.1919, 25. 10.1919,9.12.1919
    - Wilhelm Herzog. Die Wut des Hilfergedinges. pp. 866-870.
    - Leipziger Volkszeitung, 3.11.1914, 15.4.1916, 8.7.1916, 26.7.1916; total of 20 misc. frames.
    - Mitteilungsblatt fur die Anhanger der III. Internationale in der USPD., 12.10.1920.; 6 frames.
  - Ende 9629 C3.
  - Splice.
  - Auftrag 9655A4. Vorlagen: Das Forum, Freiheit, Klassen-kampf, Wechruf, Mitteilungsblatt, Munchener Morgenpost, Leipziger Volkszeitung. s. Einlagen, 7 Bande u. 3 Mappen.
  - Wilhelm Herzog, Russiches Notizbuch, pp. 4-6, several more misc. pp.
  - Das Forum 4.1920. Von Leipzig nach Moskau. Klarheit un jeden Preis. von Wilhem Herzog.
  - Further pages from Russisches Notizbuch., 12 frames.
  - Misc. clippings., 3 frames.
  - Klassenkampf. ff., 15.5.1923; 6 frames.
  - Weckruf. Organ der USPD, 18.5.1923.; 4 frames.
  - Mitteilungsblatt der K.Arbeitsgemeinschaft., 5.11.1921.; 2 frames. 16 frames.
  - Morgenpost 16 assorted frames. End of 9655A4.
  - Splice. 9781 C3=Auftrag. Vorlagen, Versch. Zeitungen, 6 Bde. 3 Mappen. s. Einlagen. Zweck des Auftrags: Dissertation. Berlin, den 15.11.1965.
  - Der Sozialdemokrat Volkszeitung Der Sozialdemokrat (Der SD is publication of USPD in wurttemberg.) (Contains articles by Ledebour, Mehring, etc.), 11.10.1920. 5.10.1920; 7.10.20; 5.1.1918; 19.1.1918; 16.3.1918; 23.3.18; 30.3.18 6.4.18; 13.4.1800; 20.4.18; 27.4.18; 11.5.18; 13.7.18; 12.10.18; 20.11.18; 6.12.18; 16.12.18; 23.12.18.
  - Die Internationale, 31.10.20; 19.11.20.
  - Sozialistische Republic (Organ der USPD Baden), 15.2.19. 13.9.19. 25.11.19.
  - Der Sozialdemokrat (Mitteilungsblatt fur die Mitglieder des SD Vereins in Stuttgart), 28.7.15.
  - Die Kommunistin. Frauenorgan der KPD, ed. Klara Zetkin. Stuttgart., 1.9.1919.
  - Internationale Sozialisten Deutschlands. Anfang Marz 1917. Als Manuskript gedruckt. An Unsere Gesinnungsgenossen! 12 frames. Includes other little articles published in the same series. To end of Auftrag 9781 C3.
  - Splice/Taping
  - Auftrag 9804 C3 Vorlagen, erschiedene Zeitungen, 7 Mappen, 7 Bande. Zweck, Dissertation., 1.12.1965.
  - Hamburger Volkszeitung. Organ der USPD., 16.12.18.
  - Die Rote Fahne, 2.12.18.
  - Der Kampf, 13.1.1921. 1.3.1921. 14.3.1921. 27.5.1921.
  - Tribune. Thuringer USPD, 1.11.20.
  - Der Kampfer. Organ der USPD fur den Industriebezirk Chemnitz u. Umg., 7.12.1918.
  - Der Landbote., 15.10.1920.
  - Die Sozialistische Gemeinde. Kommunalpolitische Zeitschrift der USPD., 15.8.1921.
  - Die Kampferin., 25.12.1919. 16.9.1920. 14.10.1920. 15.3.1921. 15.4.1921.
  - Die Sozialistische Gemeinde. (this issue 13 frames)., 15.9.1920. 1.1.1922
  - Arbeiterpolitik., 2.6.1917. 26.10.1918.
  - Unterbrochen.
  - Splice.
  - Fortsetzung 9804 C4
  - Continuation of last entry., 26 frames to end of reel.
- Institut fur Marxismus Leninismus beim Zentralkomittee der SED. Berlin Auftrag 4681 B4. Zweck: Dissertat. Allenstein, 18.11.65. (Reel 15)
  - Vollzugsausschuss to Reichsregierung Ebert., 13.12.18; 4 frames.
  - Idem of to Scheidemann. Mentions success in preventing a publication by a Doebbeke on local paper. Copy of same (seized) included. (concerns the repression of left dissent.), 17.2.19.; 10 frames.
  - Arbeiterrat des Amtsbezirks Ammendorf to Reichsregierung. Defends seizure of food supplies at a factory., 4.2.1919.
  - Arbeiter u. S.rat Brausnberg to Reichsregierung of Complains that local paper will not accppt ads from socialists to announce their various meetings etc., 18.2.1919.
  - Volksrat Kempen i. P. Letter to hohe Reichsregierung, complaining about the fact that troops have entered the town and caused a disturbance of the Ruhe by their presence. The general in question said that he had been sent by the Reichsregierung. Asks for clarification., 12.12.1918.
  - Various other communications between local AuSrate and the Reichs-government about all sorts of problems involving jurisdiction, sovereignty etc. All from the period of the Revolution. Also showing activities of the military in Prussian (eastern) provinces re-establishing "order."
  - Rest of reel not further explored in detail. Appears to be entirely on same topic, from the various regional AuSrate (also from the West). Many Telegrams., Total of 221 frames in reel.
  - Researcher's original notation on reel box: Ledebour on origins of Revol.; Daumig on 21 July demonstrations; Telegrams from Sold-atenrate; Resolution of by LeipzigAuSrat., 23.12.18.
- Staatsarchiv Dresden. (Feed in from the right). Aufgragsnummer A.652.66, Filming date: 26.-28.3.1966. (Reel 16)
  - Ausweisungen. Allgemeines. Min. des. Innern IIA. Bd. 3., 1909.; 2 frames.
    (e.g., first entry: Reichsministerium des Innem to die Regierungen der Gliedstaaten and for Prussia an das Min. d. Innern. Warns against the presence of many (21.2.19) Russian, Boschewist agents, whose activities must be combatted as strenuously as possible.)
  - Inlandische Sozialdemokratie., 1918.; 3 frames.
  - Reischsauslandische Sozialdemokratie.. Bd. 1. (first enttry from 1918; 25.4.18.), 1907.; 5 frames.
  - Massnahmen wahrend des Krieges Min, des Innern., 1914/18.; 19 frames.
  - Ministerium des Innern. Stimmungsberichte Krieg, 1915-1916. 1915-1916.; 40 frames.
  - 88 frames from not in an identifiable folder., 1920/1921
  - Min. des Innem. Die politische und gewerkschaftliche Bewegung. Bd. 2. 79 frames from 1916 analyzing the above., 1914.
  - Min. d. Innern. Bd. IV. Innere Unruhen: Aufruhr, Exzesse, Strassdemonstrationen. Verschiedenes., 1916.; 31 frames.
  - Idem. Bd. 5. Innere Unruhen., 1917: April.; 81 frames.
  - Idem. Bd. 6. Innere Unruhen., 1917: Mai. through Nov.; 49 frames.
  - Idem. Bd. 7., Januar-Marz 1918.; 96 frames.
  - Idem. Bd. 8. Now entitled: Revolutionary Umtriebe bezw. Innere Unruhen. (Auflauf, Aufruhr; Exzesse; Strassen-demonstrationen, Demonstrations-Streiks.), 1918: April-Marz 19.; 18 frames.
  - Min. des Innern. Berichte des Buros fur Sozialpolitik. Bd. 1., 1916-1917.; 78 frames to end of reel.
- No archival source indicated. (Reel 17)
  - Volksbote. Sozialdemokratisches Organ fur den Reichstagswahlkreis Naumburg-Weissenfels-Zeitz. 40 frames through 17.8.1922., 22.9.1919.
  - Statistical information from unidentified source for period concerning Wahlebeteiligung, Zahl der Mitglieder in Arbeiterfachveroanden im Sitz in Koln an Schlusse der Kalenderjahre Politische Verhaltnisse; etc. etc., 1919-1921 1921 u. 1922.; 23 frames.
  - Volkszeitung. Organ der USPD dur Halle u. Merseburg. 23 frames through 18.9.22., 12.2.1921.
  - Volksblatt. Sozialdemokratisches Organ fur Halle und den Saal kreis 47 frames through 8.12.1919., 20.11.1915.
  - Ende.
  - Splice.
  - Deutsche Staatsbibliothek. Unter den Linden 8. Filmauftrag for Leipziger Volkszeitung, 1922. 5.7.1922, through 7.4. 1922
    (selected issues).
  - Splice.
  - Statistical Material. Ergebnisse der Volks, Berufs und Betriebszahlung, vom 16.6.1925.; 8 frames.
  - 24 frames of clippings from unidentified papers (apparently the Unabhangige Volkszeitung), 1920.; additional 50 frames.
  - Mikrofilm Antrag by Robert Wheeler to unnamed archival source for the following:
    - Protokoll uber die Verhandlungen der ausserordentlichen
    - Landesversammlung der USP Sachsens. Abgehalten am 1. u. im Volkshaus zu Leipzig. Seite 7-16, 19-20, 43-44, 128-135., 11. 8. 1919
    - KPD Propaganda of 20.5.20, Nr. 6, Seite 11 etc. etc. Other mateerial requ.
    - etc. etc. Date of this letter: Order then follows., 15*.7.1966.
  - Further miscellaneous printed material filmed at or ordered at Museum fur Geschichte der Stadt Leipzig. Abt. Arbeiterbewegung. 701 Leipzig. Georgi-Dimitroff-Platz 1., No date.
    Contains among other thins: Programmentwurf von Conrad Doebbeke zu einem Programm der USP. 5 frames. (typed). Further statistical material. A typed fragment starting on a p. 54 with the following subheading: Die revolutioaren Potenzen des Januarstreiks 1918 und die Ursachen fur seine geringe Resonanz Resonanz in Leipzig. (19 frames.). Final document: Streng Vertraulich! An die Parteifunktionare! Internal printed document concering the conflict between USPD, KPD, and SD. from 1919/1920. Leipzig. Genosse Geyer. End of reel.
  - The following notations appear on the cardboard container of this reel: II Marker: Presse, Halle, Leipzig, Dresden, Zeitz.
    - In ink: Zeitzer Volksbote
      - 1) Stat. Jahrbucher. J?
      - 2) V.Z. Halle Merseburg OB Halle
      - 3) Volksblatt Halle
      - 4) V.Z. Leipzig. -SB Berlin
      - 5)Unabh. VZ Dresden -Dresden
      - 7) DB-Leipzig
      - 8) Dimitroff Mas.
      - 9) MfdM
- No archival source indicated. (Feed from right to left.) (Reel 18)
  - Start. p. 2. of Die Wahlen zum pr. Landtag am Public. of Stat. Centr., through p. 99 of same., 20.2.1921.
  - Start. Berufsstatistik Deutschlands for to end of reel., 1925
- Start with Hauptstaatsarchiv Dusseldorf film order Filming of following Archiv signatur: Regierung Dusseldorf No. 14040., dated 23.5.67. (Reel 19)
  - Police documents (Briefkontrolle uber Gertrud Kretschmer) All from Stadt Elberfeld. Polizeiverwaltung Elberfeld. about police investigations of communists and socialists., 1916, 1916; 37 frames.
  - Regierung Dusseldorf Signatur Nr. 15723. Again documents from Elberfeld Polizei Verwaltung, now from 1922., 7 frames.
  - Idem. Nr. 15750 Auszug aus dem Lagebericht, vom 15.5.1922.; 7 frames.
  - Idem. Nr. 14941 pp. 8-10 plus Ruckseite
  - 33-42 Ruckseite
  - 49-50 Ruckseite
  - 66-69 Ruckseite
  - 76-87 Ruckseite
  - All Polizeiverwaltung Elberfeld, 1915.; 45 frames.
  - Idem. No. 15818 1920 misc. documents about socialism etc. e.g. Oberburgermeister Solingen to Reg. Pras. Dusseldorf. Betr. Anschluss der BSPD an die 3. Internationale. Mentions that in Abstimmung 3533 votes were cast for Moscow, and only 451 against.
  - Regierung Koln. Nr. 7572. 6 frames of Polizei Pres. Koln to Regierung Betr. Massonstreik of List of struck firms., 27.1.1918.
  - Landgericht Elberfeld Nr. 5/840. documentation of prosecution of workers for distributing Flugschriften etc., Jan. 1918.
  - Regierung Dusseldorf No. 15379 Nachrichtenblatt 1921. Govt. monitoring of communists., 1922.; about 7 frames.
  - Idem. No. 15544. Polizeiverwaltung 1921 Betr. Sozialdemokratische Arbeitsgemeinschaft. also Oberburgermeister.
  - Idem. No. 15817. Documents on org. der USP.
  - Idem No. 15833. Cassel Organisation des linken Flugels der USP. alles (7 Seiten)., 15.11.1920.
    - Polizeiwerwaltung Barmen, 13.1.1921.; 1 p.
    - Polizeiverwaltung Krefeld, 31.1.1921.; 1 p.
    - Polizeiverwaltung Dusseldorf, 28.1.1921.; 1. p.
    - Polizeiverwaltung Elberfeld, 12.1.1921.; 1. p.
    - Polizeiverwaltung Essen, 25.1.11921.; 1 p.
    - Oberburgermeister Monchen Gladbach, 18.1.1921.; 1 p.
    - Polizeiverwaltung Neuss, 17.1. 1921.; 1 p.
    - Landrat Opladen, 25.1.1921.; 1 p.
  - Idem. Nr. 15973 Documentation from concerning fusion of USPD and KPD., 1920 (7 Oct.); 3 frames.
  - Photostelle der Universitat Koln. Auftrag: Sozialistische Republik 20 Mikrofilm Aufnahmen. 25 Frames of Journal with above title., 1919-1920.
  - Splice.
  - No archival source for Ruhrwacht, unabhangige sozialdemokratische Tageszeitung fur das nordliche Ruhrgebiet., 19.9.1919- 8.11.1919.; 8 frames.
  - Splice.
  - Volkszeitung Dusseldorf 47 frames through 21.4.1922., 28.9.1920.
  - Splice.
  - Volkstribune. 57 frames to splice (last issue 13.10.1920). continuation of same. 20 frames to end of reel. Last date8.12.21., 22.7.1919.
- Material from the following sources and locations (According to notations on outside of cardboard container): (Reel 20)
  - 1) SA Munster.
  - 2) SA Hannover
  - 3) Auswartiges Amt
  - 4) Mitteilungsblatt des Verbandes der sd Wahlvereine Berlins und Umgegend.
  - Starts with SA Munster. Reg. Ansnsberg. Parteipolitische informationen, 1920; 4 frames.
  - Idem. Staatliche Sidherheits-Polizei. Berichte uber Versammlungen der USPD, 1920.; 7 frames.
  - Idem. 8 frames copy of sd literature and Rundschreiben to Genossen from 1920.
  - Staatsarchive Hannover. Regierung Hannover. Prasidial Abt. Sonderakten 1C betr. Wochenberichte uber die politische Lage., 1920; 4 frames.
  - Auswartiges Amt. Bulk of reel contains documents from this office and archive.
    - Acten betr. Boschewismus, Kummunismus, ssw. Bd. 1. 8 frames from 1920/21., 1920-1936
  - Idem Kummunisten-Revolten Bd. 1., vom 1.9.1920-30.4.1921.; 4 frames.
  - Idem. Boschewismus in der Schweiz. Band 1 bis, 30.6.1919.; 3 frames.
  - Idem. Abt. IV. Russland. Akten betr. Internationaler Komministen Kongress in Kopenhagen, 1920.; 2 frames.
  - Idem. Akten betr. Staatsmanner (Spec. Victor Kopp). Marz, 1920-Juli 1920.; 8 frames.
  - Idem. Abt. A. Akten betr. Bolschwismus., 1.12.1919-14.2. 1920.; 2 frames.
  - Idem. Abt. IA. Akten betr. die Sozialdemokratie in Schweden Und Norwegen., 1.9.1918-31.8.1919.; 4 frames.
  - Idem. Akten betr. Krieg 1914. Die internationale Sozialisten konferenz in Stockholm. 8 frames. Bd. 5., 7.7.17-16.7.17.
  - Idem. Bd. 6., 1 frame.
  - Idem. Idem. Die Sozialistenkonferenzen in Stockholm, Wien London. Bd. 10., 3 frames.
  - Idem. Bd. 12., 13 frames.
  - Idem. Bd. 13., 1 frame.
  - Idem. Gesandschaft Kopenhagen. Akten betr. Sozialisten., Dez. 1914-Nov. 1919.; 1 frame.
  - Auswartiges Amt. Gesandschaft Stockholm Akten betr. Boschewismus, 1918-1920.; 4 frames.
  - Idem. Akten betr. Arbeiter und Sozialistenkongresse. Bd. 12., 13.12.16-30.6.19.; 2 frames.
  - Idem. Akten betr. die SD in der Schweiz. Bd. 14., 1905-1917.; 1 frame.
  - Idem. 185 assorted frames through 1920s (early), from numerous different files.
  - Mitteilungsblatt des Verbandes der sd. Wahlvereine Berlins und Umgegend. Start in 3.2.1918. through 3.11.18. to end of reel.
- Cardboard container notations. Presse South. (Reel 21)
  - Sozialdemokrat--Stuttgart.
  - Soziale Republik--Karlsruhe
  - Volksrecht- Frankfurt/Main
  - Arbeiterzeitung-Darmstadt.
  - Volksrecht., 9.7.1921--17.9.1920.; 5 selected frames.
  - Arbeiterzeitung. (USPD Sudhessen) No date, but on USPD and 3. International.
  - Splice.
  - Volksrecht. Organ der USPD Sudwest Deutschlands. 76 frames., 2.3. 1920 Last date 4.10.1919.
  - Splice.
  - Sozialistische Republik. (USPD Baden) 51 frames., 3.6.1919. Last date: 13.10.1920.
  - Splice
  - Filmauftrag Hauptstaatsarchiv Stuttgart. For selected issues and pp. of Der Sozialdemokrat. 39 frames to end of reel., Starts 3.2.1917. Last date: 8.10.1920.
- Cardboard container notations of content: Northern and Central Press. (Reel 22)
  - Rep. (Kiel).
  - VF/ Braunschweig
  - Magdeburger VZ
  - Der Haupfes.? etc. Greifswald
  - BBZ-BAZ etc. Bremen
  - Hamburger VZ-Hamburg
  - Freiheit (Konigsberg)
  - Volkswacht (Rostock) + stat. Schwerin
  - Republik (Kilel)
  - Freiheit (Braunschweig?)
  - Statistisches? Hannover, Bremen, Stettin, Hamburg, Magdeburg, Breslau, niederrhein-westfalisch.
  - Not further catalogued.
- Notations of Content (Cardboard container): Thuringer Presse. (Reel 23)
  - Reussische Volkszeitung (Greiz), 1919?
  - Neue Zeitung (Jena)
  - Volksblatt (Gotha), 1918, 1919,.
  - Volksfreund (Gotha)
  - Volksstimme (Schmalkalden)
  - Tribune (Erfurt), 1919?
  - Volksbote (Zeitz)
  - VZ (Mansfeld)
  - VZ (Nordhausen)
  - Not further catalogued.
- Notations of Content (Cardboard Container): Bayern. (Reel 24)
  - Munchener Morgenpost
  - Der Kampf
  - Neue Zeit
  - Oberfrankische VZ (H).
  - Sozialdemokrat (N)
  - Volkswille (A)
  - Kriegsarchiv (M)
  - Bayer. Staatsarchiv.
  - Geheimes? Staatsarchiv
  - The last 3 entries are original documents, not Press clippings.
  - Not further catalogued.
- Remainder of reels not indexed/catalogued:
  - 1 reel in yellow box with notations: Thuringen HSA Greiz, Gotha. (Reel 25)
  - 1 reel in yellow box with notations: Amsterdam IISG, UC Berkeley, DMV, etc. (Reel 26)
  - 2 reels (one of which never been opened) from SA Bremen (Reel 27-28)
  - 1 reel with notations: BA Koblenz, IISG. (Reel 29)